臺灣桃園地方法院刑事判決　　　　　　　　　　　　　九十三年度訴字第七七七號
　　公　訴　人　臺灣桃園地方法院檢察署檢察官
　　被　　　告　甲○○
右列被告因毒品危害防制條例案件，經檢察官提起公訴（九十三年度毒偵字第一三五
二號），被告於準備程序中就被訴事實為有罪之陳述，經本院合議庭裁定由受命法官
獨任進行簡式審判程序，本院判決如左：
    主    文
甲○○連續施用第一級毒品，處有期徒刑捌月。
    事    實
一、甲○○前於民國八十八年間，因施用毒品案件，經本院以八十八年度毒聲字第三
    一一一號裁定送觀察、勒戒後，認有繼續施用毒品之傾向，再以八十八年度毒聲
    字第三五一四號裁定送強制戒治，於強制戒治屆滿三月時，其成效經評定合格，
    無繼續戒治必要，經本院於八十八年十一月十二日以八十八年度毒聲字第六八二
    九號裁定命停止戒治，所餘戒治期間，付保護管束，其於保護管束期間，又因違
    反保護管束應遵守事項情節重大，經本院於八十九年二月二十五日以八十九年度
    毒聲字第一四六三號裁定撤銷停止戒治，並令入戒治處所施以強制戒治，於八十
    九年七月二十三日續行強制戒治，九十年二月十四日執行完畢後，由臺灣桃園地
    方法院檢察署檢察官於九十年二月二十七日以九十年度戒偵字第一七四號為不起
    訴處分確定；甲○○猶不知警惕，於前揭強制戒治執行完畢後五年內，即自九十
    一年一月初某日起至九十三年一月十日止，基於施用第一級毒品海洛因之概括犯
    意，以將海洛因倒入注射針筒內加水施打之施用方式，九十一年一月初至九十二
    年七月間平均每十五天施用一次，之後迄九十三年一月十日止，則平均每五天施
    用一次，每次施打量約零點五ｃｃ，施用地點多係在其位於桃園縣觀音鄉草漯村
    二八八號住處，而連續施用海洛因多次；甲○○嗣因強盜案件被查獲，於九十三
    年一月十二日羈押入臺灣桃園看守所（此部分業經本院判處有期徒刑七年二月確
    定，現在監執行中），經該所採集其尿液送驗後，呈嗎啡陽性反應，始悉上情。
二、案經臺灣桃園看守所報告臺灣桃園地方法院檢察署檢察官偵查起訴。
    理    由
一、右揭連續施用海洛因犯行，迭據被告甲○○於偵、審中坦承不諱，且其於右揭時
    間因強盜案羈押入臺灣桃園看守所，經該所採集其尿液送驗，嗎啡分析確呈陽性
    反應，被告經該所約談，亦坦承連續施用海洛因犯行，有臺灣桃園看守所九十三
    年三月二十三日桃所憲戒字第０九三０七０五０三七號函及所檢附之談話筆錄、
    自白書、臺灣尖端先進生技醫藥股份有限公司濫用藥物檢驗報告、該所採尿登記
    簿等在卷可按，綜上，足徵其自白確與事實相符。又被告前於民國八十八年間，
    因施用毒品案件，經本院以八十八年度毒聲字第三一一一號裁定送觀察、勒戒後
    ，認有繼續施用毒品之傾向，再以八十八年度毒聲字第三五一四號裁定送強制戒
    治，於強制戒治屆滿三月時，其成效經評定合格，無繼續戒治必要，經本院於八
    十八年十一月十二日以八十八年度毒聲字第六八二九號裁定命停止戒治，所餘戒
    治期間，付保護管束，其於保護管束期間，又因違反保護管束應遵守事項情節重
    大，經本院於八十九年二月二十五日以八十九年度毒聲字第一四六三號裁定撤銷
    停止戒治，並令入戒治處所施以強制戒治，於八十九年七月二十三日續行強制戒
    治，九十年二月十四日執行完畢後，由臺灣桃園地方法院檢察署檢察官於九十年
    二月二十七日以九十年度戒偵字第一七四號為不起訴處分確定等情，有臺灣高等
    法院被告全國前案紀錄表、臺灣桃園地方法院檢察署刑案資料查註紀錄表及法務
    部在監在押資料表等附卷可稽。是被告於強制戒治執行完畢釋放後，五年內再犯
    施用第一級毒品海洛因之犯行，堪以認定（本件被告連續施用海洛因，行為期間
    是自九十一年一月初某日至九十三年一月十日止，雖分別在毒品危害防制條例修
    正施行前、後，仍應以最後行為時即修正後毒品危害防制條例處斷，最高法院八
    十七年臺上字第三二八０號判決意旨參照）。從而事證明確，應依法論科。
二、按海洛因為毒品危害防制條例第二條第二項第一款明定之第一級毒品。核被告所
    為，係犯毒品危害防制條例第十條第一項之施用第一級毒品罪。其施用毒品前後
    持有毒品之低度行為，為施用之高度行為所吸收，不另論罪。又其多次施用第一
    級毒品海洛因之犯行，均時間緊接，所犯係構成要件相同之罪，顯係基於概括之
    犯意而為，為連續犯，應依刑法第五十六條之規定，論以一罪，並加重其刑。爰
    審酌被告前經強制戒治完畢後，猶不知警惕再犯本件施用第一級毒品罪，及其施
    用期間，犯罪後尚知坦承犯行等一切情狀，量處如主文所示之刑，以資懲儆。
據上論斷，應依刑事訴訟法第二百七十三條之一第一項、第二百九十九條第一項前段
，毒品危害防制條例第十條第一項，刑法第十一條前段、第五十六條，判決如主文。
本案經檢察官胡原龍到庭執行職務。
中      華      民      國    九十三    年      六      月    二十五    日
                                臺灣桃園地方法院刑事第五庭
                                    法    官    許  泰  誠
右正本證明與原本無異。
如不服本判決，應於判決送達後十日內，向本院提出上訴狀。
        書 記 官    王  嘉  麒
中      華      民      國    九十三    年      六      月    二十八    日
附論罪科刑依據之法條：
修正後毒品危害防制條例第十條
施用第一級毒品者，處六月以上五年以下有期徒刑。
施用第二級毒品者，處三年以下有期徒刑。
